【裁判字號】    97,審易,2272
【裁判日期】    971217
【裁判案由】    違反性騷擾防治法
【裁判全文】
臺灣高雄地方法院刑事判決            97年度審易字第2272號
公  訴  人  臺灣高雄地方法院檢察署檢察官
被      告  丙○○
選任辯護人  林石猛律師
            蔡坤展律師
上列被告因違反性騷擾防治法案件，經檢察官提起公訴（97年度
偵字第13688 號），本院判決如下：
    主  文
丙○○無罪。
    理  由
一、公訴意旨係以：被告丙○○於民國97年1 月28日12時30分許
    ，因見編號0000-0000 少女（姓名、年籍均詳卷，尚未滿18
    歲，以下簡稱Ａ女）年幼可欺，竟意圖性騷擾，於Ａ女隻身
    進入位於高雄市○○○路之住處（完整地址詳卷，為公寓式
    建物，下稱Ａ女住處）1 樓之際，尾隨進入住處1 樓樓梯間
    ，並乘Ａ女不及抗拒之時，加以摟抱且親吻臉頰、嘴唇等，
    因認被告所為乃涉犯性騷擾防治法第25條第1 項罪嫌。
二、按犯罪事實應依證據認定之，無證據不得認定犯罪事實；不
    能證明被告犯罪者，應諭知無罪之判決，刑事訴訟法第154
    條第2 項及第301 條第1 項分別定有明文。又事實之認定，
    應憑證據，如未能發現相當證據，或證據不足以證明，自不
    能以推測或擬制之方法，為裁判基礎（最高法院40年臺上字
    第86號判例參照）。
三、公訴人認被告涉及性騷擾罪嫌，乃係以證人即被害人Ａ女之
    證述，及法務部調查局97年9 月30日調科南字第0970033612
    0 號測謊報告書，資為論據。
四、訊據被告堅詞否認有何性騷擾之犯行，並辯稱：我沒有為任
    何性騷擾犯行，也未曾前去Ａ女住處一帶。因我有記下每日
    收入及花費之習慣，是以前往警詢應訊後，我翻閱收支記錄
    簿進行回想，本案案發時之97年1 月28日當天，我均在友人
    乙○○所任職之淳中實業有限公司（下稱淳中公司）從事倉
    庫牆面之油漆工作，而不可能於案發時點出現在Ａ女住處1
    樓對Ａ女施以性騷擾，Ａ女之指認有所錯誤等語。
五、經查：
(一)證人Ａ女迭於2 次警詢及偵查證稱：我於97年1 月28日12時
    30分下課回家時，在住處旁邊的巷子口看到1 名年約40歲之
    中年男子疑似在等人，然當我拿鑰匙開啟住處1 樓大門後，
    該名男子就跟著我進到樓梯間，並從正面將我強行抱住且親
    吻我的臉頰及嘴唇，之後因聽聞他人進出公寓之聲響，該名
    男子才放手逃離等語明確（偵卷第6-7 頁、第43頁），再佐
    諸被告對Ａ女曾遭受性騷擾一節亦始終未予爭執（被告僅爭
    執Ａ女指認錯誤，本院97年11月14日審判筆錄第2 頁參照）
    ，則Ａ女曾於97年1 月28日12時30分，在住處1 樓樓梯間內
    ，遭乙名中年男子藉強加摟抱、親吻等方式施以性騷擾，固
    堪認定。
(二)惟證人Ａ女之2 次警詢筆錄，另清楚載明：Ａ女並未於案發
    後立即報警，而係於97年2 月2 日10時許，因在高雄市○○
    路與民豐路口發現適騎乘機車行經同一地點之被告，認定被
    告應係對其施以性騷擾之男子後，方尾隨被告並記下機車之
    車牌號碼報警循線查獲被告，且Ａ女於97年2 月2 日第1 次
    製作警詢筆錄之際，就為性騷擾中年男子之外形，僅描述「
    身著卡其色外套、咖啡色褲子、短髮、配戴眼鏡」4 事項，
    又Ａ女於97年4 月19日第2 次製作警詢筆錄時，固透過照片
    指認之方式，確認被告即係對其為性騷擾之中年男子，惟員
    警斯時乃僅出具被告之面貌、身形等照片予Ａ女辨識指認各
    節，足見Ａ女乃係在案發5 日後，經由被告之穿著、髮型及
    配戴眼鏡等欠缺恆常性、特異性之事項，認定被告即為性騷
    擾行為人，且Ａ女報案後，員警也係透過照片安排「是非式
    之單一指認」，而非採取「選擇式之成列指認」程序，致容
    有對指認人即Ａ女為不當暗示之嫌，則Ａ女於警詢中關於被
    告即係性騷擾行為人之指認是否正確，原非無疑義。至Ａ女
    於偵訊過程中，雖猶自總計達11組之照片中指認出被告，然
    姑不論重複進行指認程序，本無足排除Ａ女於首次指認過程
    中可能形成之記憶污染與判斷錯誤；況於重複指認程序中，
    該10位與被告並列以供Ａ女進行指認之對象，僅有1 位配戴
    眼鏡，且該人之髮型又係平頭而非短髮，有各該照片在卷可
    稽（偵卷第30-40 頁），與被告並列之其他10位被指認對象
    ，在配戴眼鏡與否及髮型等外形上，既俱與被告存有常人一
    望即明之重大差異，Ａ女自亦得輕易予以區辨，是故Ａ女重
    複指認之結果與首次指認結果縱相一致，也尚無足執為Ａ女
    指認毫無可疑、被告確係性騷擾行為人等推論，均甚為灼然
    。
(三)被告經委請法務部調查局實施測謊鑑定結果，關於被告回答
    案發時未抱住被害人、案發時未對被害人親嘴等問題時
    ，均呈情緒波動反應，經研判應係說謊，固有該局97年9 月
    30日調科南字第09700336120 號測謊報告書在卷可稽，惟被
    告並無自證無罪之義務，是以被告否認犯行之供述雖呈現不
    實之情緒波動反應，猶不得因此資以為反證被告必為本案性
    騷擾犯行行為人之論據，亦屬至明之理。
(四)被告於偵、審程序中，始終否認自己於案發時在場，並聲請
    傳訊證人乙○○，且提出淳中公司臨時工證明單暨97年1 月
    31日薪津收據、97年2 月1 日小額雜費支付申領金及收支紀
    錄簿1 本為證。經查：
  1.證人乙○○於本院審理中證稱：我任職於淳中公司擔任技術
    員，而被告與我是同教會之弟兄且為朋友關係，因被告沒有
    工作，是以當公司有臨時工之職缺時，我會推薦被告從事。
    97年1 月28日上午起至30日中午12時止這2 天半之期間，被
    告都在坐落於高雄縣鳳山市○○路110 巷7-6 號之公司倉庫
    從事牆壁粉刷的臨時工工作，日薪以800 元計算，2 天半工
    資合計2,000 元，而因我正好在該倉庫內調配化學品俾進行
    出貨準備，所以由我負責監工。依照公司規定，臨時工與正
    職一樣，上午必須工作到12點才能休息，至於午休時間則是
    從12時開始至13時30分為止，而於97年1 月28、29日這2 天
    ，我都有各幫被告代定單價為40元之便當1 個，且我、被告
    及另位同事郭健輝3 人都一起在倉庫內用餐及休息，被告於
    該2 日午休期間並未離開倉庫外出等語綦詳（本院卷97年11
    月14日審判筆錄第4-8 頁）。
  2.卷附臨時工證明單暨97年1 月31日薪津收據、97年2 月1 日
    小額雜費支付申領金（即午餐費收據）則載記（偵卷第20-2
    2 頁）：被告於97年1 月28日8 時30分至17時、29日8 時30
    分至17時、30日8 時30分至12時，均在淳中公司執行倉庫牆
    面粉刷油漆之工作，而於97年1 月31日向淳中公司會計人員
    黃橋美領取前開期間之臨時工資合計2,000 元，且乙○○於
    97年1 月28及29日，也俱各墊付40元為被告添購中餐，並於
    97年2 月1 日向黃橋美申領前開合計80元之墊付款各情。
  3.另被告之收支紀錄簿係2008年之年曆，且為週曆型式，並無
    缺頁。而於每頁的特定日期欄位，部分空白，部分則載記收
    入金額或支出花費，其中就1 月28日之欄位，則載記有：「
    去嘉淳公司（倉庫）粉刷油漆…註油漆2 天半」等語，經本
    院當庭勘驗無訛，且製有勘驗筆錄在卷（本院卷97年12月4
    日審判筆錄第3 頁），並有該收支紀錄簿1 本扣案足資認定
    。
  4.本院經核證人乙○○於本院審理中所證述之內容，核與淳中
    公司臨時工證明單暨97年1 月31日薪津收據、97年2 月1 日
    小額雜費支付申領金及收支紀錄簿所載記之事項，均全然一
    致而要無齟語。再者，證人乙○○應無僅因教友、朋友關係
    ，而故為不實證述致陷自己於偽證罪責之理，另淳中公司人
    員亦罕有為僅充任臨時工之被告，出具不實證明單之動機；
    況前開淳中公司證明單所檢附（依憑）之97年1 月31日薪津
    收據、97年2 月1 日小額雜費支付申領金等單據，更係會計
    人員按親身經歷之付款事實所依序製作後妥予保存俾供日後
    申報稅捐等目的使用者，而有其慣常性足資為載記內容精確
    無訛之強烈擔保，真實性自更無可疑。綜上，已資足認定被
    告於本案案發之際，乃在淳中公司位於高雄縣鳳山市○○路
    110 巷7-6 號之倉庫內，自要無同時現身位於高雄市○○○
    路之Ａ女住處一帶，對Ａ女施以性騷擾犯行之可能。
五、綜上所述，Ａ女固曾於97年1 月28日12時30分，在住處1 樓
    樓梯間內，遭乙名中年男子施加性騷擾，惟Ａ女所為被告即
    係犯嫌之歷次指認，正確性尚屬有疑；另被告否認犯行之供
    述雖呈現不實之情緒波動反應，然尚非得執為反證被告犯罪
    之論據；況被告復具確切之不在場證明，本院自無由遽為被
    告即係性騷擾行為人之認定。此外，查無其他積極證據足資
    證明公訴意旨所指之性騷擾犯行，確係出於被告所為，揆諸
    首開法文及判例意旨，本院自應為被告無罪之諭知。
據上論斷，應依刑事訴訟法第301 條第1 項，判決如主文。
本案經檢察官甲○○到庭執行職務。
中    華    民    國    97    年    12    月    17    日
                  刑事第七庭  法  官  莊珮吟
以上正本證明與原本無異。
如不服本判決應於收受送達後10日內向本院提出上訴書狀，並應
敘述具體理由；如未敘述上訴理由者，應於上訴期間屆滿後20日
內向本院補提理由書（均須按他造當事人之人數附繕本）「切勿
逕送上級法院」。
中    華    民    國    97    年    12    月    17    日
                              書記官  黃勤涵


司法院資訊處製作；財團法人民間司法改革基金會備份。
